---
title: "Lista_2"
author: "Patrícia da Silva Ramos"
date: "2023-01-16"
output: html_document
---

```{r setup, include=FALSE}
knitr::opts_chunk$set(echo = TRUE)
```

## R Markdown

```{r}
#install.package{"ggplot2"}
library(ggplot2)
#carregar conjunto de dados USArrests
data(USArrests)
mydata = USArrests
#ver a dimensão do banco de dados
dim(mydata)
head(mydata) #seis primeiras linhas
tail(mydata) #seis últimas linhas
summary(mydata) # sumário estatístico do conjunto de dados
names(mydata) #nomes das variáveis
row(mydata) #nomes dos estados norte-americanos
```

## Exercício 01
```{r}
library(ggplot2)

# Carregando o conjunto de dados USArrests
data("USArrests")

# Criando um histograma para cada variável usando cores diferentes
ggplot(USArrests, aes(x = Murder)) + 
  geom_histogram(fill = "red", color = "black") + 
  ggtitle("Murder")

ggplot(USArrests, aes(x = Assault)) + 
  geom_histogram(fill = "blue", color = "black") + 
  ggtitle("Assault")

ggplot(USArrests, aes(x = UrbanPop)) + 
  geom_histogram(fill = "green", color = "black") + 
  ggtitle("UrbanPop")

ggplot(USArrests, aes(x = Rape)) + 
  geom_histogram(fill = "purple", color = "black") + 
  ggtitle("Rape")


# Carregando o conjunto de dados USArrests
data("USArrests")

# Criando um box-plot para cada variável usando cores diferentes
ggplot(USArrests, aes(x = "", y = Murder)) + 
  geom_boxplot(fill = "red", color = "black") + 
  ggtitle("Murder")

ggplot(USArrests, aes(x = "", y = Assault)) + 
  geom_boxplot(fill = "blue", color = "black") + 
  ggtitle("Assault")

ggplot(USArrests, aes(x = "", y = UrbanPop)) + 
  geom_boxplot(fill = "green", color = "black") + 
  ggtitle("UrbanPop")

ggplot(USArrests, aes(x = "", y = Rape)) + 
  geom_boxplot(fill = "purple", color = "black") + 
  ggtitle("Rape")
```

## Exercício 02
```{r}
#2)
#Gráfico de dispersão a fim de verificar como o nível de assassinatos 
#se relaciona com a quantidade de assaltos

# Criando o scatterplot
ggplot(data = USArrests, aes(x = Murder, y = Assault)) + 
  geom_point() + 
  geom_smooth(method = "lm", se = FALSE) + 
  ggtitle("Murder x Assault")
```
Aqui, foi empregado a função "geom_point" para desenhar os pontos no gráfico, representando cada estado dos EUA. A função "geom_smooth" adiciona uma linha de tendência ao gráfico, usando o método de regressão linear (lm). A linha de tendência ajuda a visualizar a relação entre as duas variáveis.

O fenômeno que foi analisando com esse diagrama é a relação entre os crimes de assassinato (Murder) e agressão (Assault) nos estados dos EUA. A partir do gráfico, é possível ver se há uma relação positiva ou negativa entre as duas variáveis e se essa relação é forte ou fraca. Por exemplo, se a linha de tendência for crescente, indica que quanto mais assassinatos houver em um estado, mais agressões também haverão. Se for decrescente, indica que quanto mais assassinatos houver, menos agressões haverão.

## Exercício 03
```{r}
#3) 

# Carregando o conjunto de dados Iris
data("iris")

# Gráfico 1: Boxplot da comprimento da sépala por espécie de flor
ggplot(data = iris, aes(x = Species, y = Sepal.Length)) + 
  geom_boxplot() + 
  ggtitle("Comprimento da Sépala por Espécie")

# Gráfico 2: Dispersão entre largura da sépala e comprimento da pétala
ggplot(data = iris, aes(x = Sepal.Width, y = Petal.Length, color = Species)) + 
  geom_point() + 
  ggtitle("Largura da Sépala x Comprimento da Pétala")

# Gráfico 3: Histograma do comprimento da pétala
ggplot(data = iris, aes(x = Petal.Length)) + 
  geom_histogram(fill = "blue", color = "black") + 
  ggtitle("Comprimento da Pétala")

# Gráfico 4: Diagrama de setores com a proporção de flores por espécie
ggplot(data = iris, aes(x = "", fill = Species)) + 
  geom_bar(width = 1) + 
  ggtitle("Espécies de Flores") + 
  xlab("") + ylab("")
```

No primeiro gráfico, é possível ver que a espécie "setosa" tem o comprimento da sépala menor em comparação com as outras espécies. No segundo gráfico, é possível ver que há diferenças entre as espécies quanto à relação entre largura da sépala e comprimento da pétala. No terceiro gráfico, é possível ver que a maioria das flores tem comprimento da pétala entre 1 e 2 cm. E no quarto gráfico, é possível ver que a proporção de flores por espécie é semelhante.

Em resumo, os gráficos nos mostram que existem diferenças entre as espécies de flor quanto ao comprimento da sépala, relação entre largura da sépala e comprimento da pétala e comprimento da pétala e a proporção de flores por espécie é semelhante.


## Exercício 04
```{r}
#4)
ggplot(data = iris, aes(x = Sepal.Width, y = Petal.Width, color = Species)) + 
  geom_point() +
  ggtitle("Largura da Sépala x Largura da Pétala")
```
A partir desse gráfico, é possível ver que existe uma relação positiva entre a largura da sépala e a largura da pétala. Isso significa que quanto maior a largura da sépala, maior é a largura da pétala e vice-versa. Além disso, é possível ver que existem diferenças entre as espécies, com a espécie "versicolor" tendo uma relação mais forte entre as variáveis e a espécie "virginica" tendo valores mais elevados de largura de sépala e pétala.

É possível inferir que essa relação pode ser explicada pelo fato de que flores com sépalas e pétalas mais largas tendem a ser mais grandes e volumosas, enquanto flores com sépalas e pétalas mais estreitas tendem a ser menores e menos volumosas.




## Exercício 05
O comando "?mpg" no R fornece informações sobre o conjunto de dados "mpg", que contém informações sobre carros como fabricante, modelo, cilindrada, consumo de combustível, entre outros. As variáveis contidas neste banco de dados são:

manufacturer: fabricante do carro
model: modelo do carro
displ: cilindrada do motor, em litros
year: ano de fabricação
cyl: número de cilindros do motor
trans: tipo de transmissão
drv: tração (4x4, frente, traseira)
cty: consumo de combustível na cidade, em milhas por galão
hwy: consumo de combustível na estrada, em milhas por galão
fl: tipo de combustível (gas, diesel, etc)
class: classe do carro (compacto, suv, etc)
Para fazer uma análise preliminar deste banco de dados, podemos usar os comandos head() e tail() para visualizar as primeiras e últimas linhas do conjunto de dados, respectivamente:

```{r}
# Visualizando as primeiras linhas do banco de dados
head(mpg)

# Visualizando as últimas linhas do banco de dados
tail(mpg)
```

Também podemos usar o comando str() para obter uma visão geral das variáveis e seus tipos:

```{r}
str(mpg)
```

Além disso, podemos usar os comandos summary() e dim() para obter informações estatísticas gerais sobre as variáveis e o tamanho do conjunto de dados, respectivamente:


```{r}
# Estatísticas gerais das variáveis
summary(mpg)

# Tamanho do conjunto de dados
dim(mpg)
```

Esse banco de dados contém informações sobre 234 carros, incluindo fabricante, modelo, cilindrada, consumo de combustível, entre outros. Cada carro tem informações sobre 11 variáveis diferentes, como fabricante, modelo, cilindrada, consumo de combustível, entre outros. Com essas informações é possível analisar características dos veículos e sua relação com o consumo de combustível, por exemplo.


## Exercício 06
```{r}
data(mpg)
ggplot(data = mpg, aes(x = cyl, y = hwy)) + 
  geom_point() +
  theme_light() +
  ggtitle("Consumo de combustível na estrada x Número de cilindros")
```

## Exercício 07
```{r}
library(gridExtra)

# Criando o histograma da variável hwy
hist_hwy <- ggplot(data = mpg, aes(x = hwy)) + 
  geom_histogram(fill = "purple", color = "black") + 
  xlab("Consumo de combustível na estrada (mpg)") + 
  ylab("Frequência") + 
  ggtitle("Distribuição do Consumo de combustível na estrada")

# Criando o histograma da variável cyl
hist_cyl <- ggplot(data = mpg, aes(x = cyl)) + 
  geom_histogram(fill = "green", color = "black") + 
  xlab("Número de cilindros") + 
  ylab("Frequência") + 
  ggtitle("Distribuição do Número de cilindros")

# Criando o boxplot da variável hwy
box_hwy <- ggplot(data = mpg, aes(x = "", y = hwy)) + 
  geom_boxplot(fill = "purple", color = "black") + 
  xlab("") + 
  ylab("Consumo de combustível na estrada (mpg)") + 
  ggtitle("Boxplot do Consumo de combustível na estrada")

# Criando o boxplot da variável cyl
box_cyl <- ggplot(data = mpg, aes(x = "", y = cyl)) + 
  geom_boxplot(fill = "green", color = "black") + 
  xlab("") + 
  ylab("Número de cilindros") + 
  ggtitle("Boxplot do Número de cilindros")

# Organizando os gráficos em subplots
grid.arrange(hist_hwy, hist_cyl, box_hwy, box_cyl, ncol = 2)
```

Neste caso, os histogramas mostram a distribuição das variáveis "hwy" e "cyl" e os box-plots mostram a distribuição dos quartis dessas variáveis. É possível ver que o consumo de combustível na estrada tem uma distribuição mais homogênea, enquanto que o número de cilindros tem uma distribuição mais concentrada. Além disso, os boxplots mostram que existem alguns outliers para o número de cilindros.

Os gráficos estão organizados em duas colunas, cada coluna com um histograma e um boxplot.


## Exercício 08
# 1)
```{r}
# Criando o gráfico de dispersão
grafico <- ggplot(data = mpg, aes(x = displ, y = hwy, color = class)) + 
  geom_point() +
  ggtitle("Cilindrada x Consumo de combustível na estrada") +
  xlab("Cilindrada (litros)") + ylab("Consumo de combustível na estrada (mpg)")

# Criando os subplots para cada classe de veículos
grafico + facet_wrap(~class,nrow = 2)
```


## 2)



```{r}
# Criando o gráfico de dispersão
grafico2 <- ggplot(data = mpg, aes(x = cyl, y = hwy, color = drv)) + 
  geom_point() +
  ggtitle("Número de cilindros x Consumo de combustível na estrada") +
  xlab("Número de cilindros") + ylab("Consumo de combustível na estrada (mpg)")

# Criando os subplots baseados nas variáveis cyl e drv
grafico2 +  facet_grid(drv ~ cyl)
```

Neste caso, os subplots mostram a relação entre o número de cilindros e o consumo de combustível na estrada, separado por tipo de direção. É possível ver que para todos os tipos de direção, quanto mais cilindros o carro possui, menor é o consumo de combustível na estrada. Além disso, é possível ver que existem algumas facetas vazias, isso se deve a falta de combinações entre o número de cilindros e o tipo de direção presente no conjunto de dados.


## 3)

Se usarmos "color=cyl" para classificar por cilindros (cyl) e "facet_grid(. ~ cyl)", cada ponto no gráfico será colorido de acordo com o número de cilindros do carro. Isso permitirá que você veja visualmente como o número de cilindros está relacionado a outra variável (neste caso, o consumo de combustível na estrada).

E o comando "facet_grid(. ~ cyl)" irá criar subplots para cada número de cilindros. Isto é, irá separar o gráfico em vários subplots para cada valor possível de cilindros. Cada subplot mostrará a relação entre o consumo de combustível na estrada e o número de cilindros, mas apenas para os carros com o número de cilindros específico. Assim, é possível observar como a relação entre as variáveis se comporta para cada valor de cilindros.


## Exercício 09
```{r}
library(readxl)
dataset <- read_excel("homework2.xlsx")
View(dataset)
```

##1
```{r}

```




